【裁判字號】    94,抗,355
【裁判日期】    950119
【裁判案由】    違反毒品危害防制條例
【裁判全文】
臺灣高等法院臺南分院刑事裁定
抗  告  人
即  被  告  甲○○
上列抗告人因違反毒品危害防制條例案件，不服臺灣雲林地方法
院94年11月11日裁定（94年度訴字第675號），提起抗告，本院
裁定如下：
    主  文
抗告駁回。
    理  由
一、抗告人即被告甲○○基於施用第一級毒品海洛因及第二級毒
    品安非他命之概括犯意，自九十四年三月初某日起到九十四
    年七月十八日上午五時到六時之間，在其雲林縣斗六市○○
    街一五八號居所及在雲林縣林內鄉朋友住處等地，將第一級
    毒品海洛因加入香煙點煙吸食之方式，第二級毒品以燒烤吸
    食其煙方式，連續分別施用第一級毒品海洛因及第二級毒品
    安非他命多次。被告甲○○被訴違反毒品危害防制條例案件
    ，於原裁定法院行準備程序期間，與檢察官達成認罪協商，
    就被告施用第一級及第二級毒品部分，分別判處有期徒刑八
    月、三月，定應執行刑有期徒刑十月。被告嗣後提起上訴，
    經原裁定法院以被告既與檢察官達成認罪協商程序，復無刑
    事訴訟法第四百五十五條之四規定不得為協商判決之情形，
    認不得提起上訴，而予裁定駁回。抗告人對該裁定不服，提
    起抗告。
二、按依協商程序所為之科刑判決，不得上訴。但有刑事訴訟法
    第四百五十五條之四第一項第一款於接受協商訊問程序終結
    前，被告撤銷協商合意或檢察官撤回協商聲請者；第二款被
    告協商之意思非出於自由意志者；第四款被告所犯之罪非第
    四百五十五條之二第一項所定得以聲請協商判決者；第六款
    被告有其他較重之裁判上一罪之犯罪事實者；第七款法院認
    應諭知免刑或免訴、不受理者情形之一及違反同條第二項法
    院應於協商合意範圍內為判決；法院為協商判決所科之刑，
    以宣告緩刑、二年以下有期徒刑、拘役或罰金為限之規定外
    ，不在此限。刑事訴訟法第四百五十五條之十定有明文。次
    按協商判決之上訴，除有特別規定外，準用第三編第一章及
    第二章之規定，刑事訴訟法第四百五十五條之十一亦定有明
    文。再者，當事人對於下級法院之判決有不服者，得上訴於
    上級法院，但另有規定者，依其規定；原審法院認為上訴不
    合法律上之程式或法律上不應准許或其上訴權已經喪失者，
    應以裁定駁回，同法第三百四十四條第一項、第三百六十
    二條前段分別定有明文。
三、經查：
（一）被告甲○○被訴違反毒品危害防制條例案件，於原裁定法
      院行準備程序期間，與檢察官達成認罪協商，就被告施用
      第一級及第二級毒品部分，分別判處有期徒刑八月、三月
      ，定應執行刑有期徒刑十月，並於九十四年十月二十八日
      為宣示判決筆錄。被告既與檢察官達成認罪協商程序，並
      經原裁定法院為科刑判決，復無刑事訴訟法第四百五十五
      條之四第一項第一、二、四、六、七款所定情形之一者，
      亦無協商判決違反同條第二項規定之情形，被告之上訴，
      為無理由，自應由原裁定法院駁回被告之上訴。
（二）被告於上訴時固稱希望將第一級毒品之罪刑減少二個月，
      俾得以易科罰金，以予被告改過自新及孝順、照顧體弱多
      病之母親之機會云云，惟查，被告上開辯稱為個人因素，
      並無刑事訴訟法第四百五十五條之十第一項但書規定之情
      形，原裁定法院所為駁回上訴之裁定，並無不當，被告空
      言聲明不服原裁定，為無理由，應予駁回。
據上論結，依刑事訴訟法第四百十二條規定，裁定如主文。
中    華    民    國    95    年    1     月    19    日
                  刑事第四庭    審判長法  官  吳志誠
                                      法  官  陳珍如
                                      法  官  林勝木
以上正本證明與原本無異。
施用第一級毒品部分如不服本裁定，應於收受本裁定後五日內向
本院提出抗告狀。
其餘不得再抗告。
                                      書記官  吳秋賢
中    華    民    國    95    年    1     月    19    日


司法院資訊處製作；財團法人民間司法改革基金會備份。
